臺灣士林地方法院刑事判決　　　　　　95年度交簡上字第72號
上　訴　人　乙○○
即　被　告
上列上訴人即被告因過失傷害案件，不服本院士林簡易庭中華民
國95年10月31日95年度士交簡字第1823號第一審刑事簡易判決（
聲請簡易判決處刑案號：95年度偵字第11247 號），提起上訴，
本院管轄之第二審合議庭判決如下：
    主  文
上訴駁回。
乙○○緩刑貳年。
    事實及理由
一、本案經本院合議庭審理結果，認第一審判決以上訴人即被告
    乙○○所為，係犯刑法第284 條第2 項前段之業務過失傷害
    罪，判處有期徒刑6 月，並諭知易科罰金之折算標準，其認
    事用法及量刑均無不當，應予維持，並引用第一審刑事簡易
    判決書及檢察官聲請簡易判決處刑書記載之事實、證據及理
    由（如附件）。
二、被告行為後，前於民國94年2 月2 日修正公布之刑法，已自
    95年7 月1 日起施行，另刑法施行法亦於95年6 月14日增訂
    該法第1 條之1 規定，並自95年7 月1 日施行。其中修正後
    刑法第2 條之規定，乃係關於新舊法比較適用之準據法，其
    本身無關行為可罰性要件之變更，故於95年7 月1 日刑法修
    正施行後，如有涉及比較新舊法之問題，即應逕依修正後刑
    法第2 條第1 項規定，為「從舊從輕」之比較（最高法院95
    年度第8 次刑事庭會議決議意旨參照）。經查：刑法第284
    條第2 項前段雖未修正，然刑法第284 條第2 項前段所定罰
    金刑部分之法定刑最低刑度依修正前刑法第33條第5 款規定
    ，均為銀元1 元即新臺幣3 元以上，而修正後刑法第33條第
    5 款已將罰金刑調整為新臺幣1,000 元以上，以百元計算，
    是比較修正前後刑度結果，修正後之規定對被告並非較為有
    利，自應適用修正前刑法第33條第5 款之規定。
三、上訴人即被告乙○○上訴意旨略以：伊與告訴人丙○○已達
    成和解，並經告訴人丙○○於95年10月24日具狀撤回告訴，
    爰請求撤銷原判決等語。惟按撤回告訴乃告訴人依刑事訴訟
    法規定使其告訴失效之法律行為，與告訴人僅在訴訟外向被
    告承諾撤回告訴之為私法上契約行為者，迥然有別。故告訴
    乃論之罪經告訴權人提出合法之告訴，由檢察官將案件起訴
    繫屬於第一審法院後，縱經告訴人向被告表示同意撤回告訴
    ，如未經告訴人在第一審辯論終結前以書狀或言詞逕向該第
    一審法院表示撤回告訴之意思，或向檢察官或司法警察官撤
    回告訴而於第一審辯論終結前轉達於該第一審法院，仍不生
    撤回告訴之效力，最高法院著有88年度臺非字第103 號判決
    要旨可資參照。經查：本件檢察官於95年10月11日聲請簡易
    判決處刑，同年10月19日繫屬於本院，有收狀章在卷可憑（
    見原審卷第1 頁），並經原審於95年10月31日製作刑事第一
    審簡易判決，於同年11月17日送達予被告而對外發生效力，
    有送達證書可據（見原審卷第10頁）。告訴人丙○○固於95
    年10月24日向臺灣士林地方法院檢察署具狀撤回告訴，有臺
    灣士林地方法院檢察署收狀章附於被告所提出之撤回告訴狀
    影本可佐，然揆諸上揭判決要旨，本件於95年10月19日繫屬
    於本院後，即應待檢察官將告訴人丙○○所提出之撤回告訴
    狀轉達於本院始生撤回告訴之效力。惟前揭撤回告訴狀係至
    96年5 月23日始經臺灣士林地方法院檢察署檢察官送達本院
    ，有臺灣士林地方法院檢察署96年5 月23日甲○清安95偵11
    247 字第05068 號函在卷可憑，此際第一審刑事簡易判決既
    已送達予被告對外發生效力，自不生撤回告訴之效力。故原
    審認告訴人對被告仍為刑之訴追，而為實體判決，原無違誤
    。被告上訴為無理由，其上訴應予駁回。
四、按被告行為後，有關緩刑之規定雖亦經修正，惟緩刑之規定
    ，並非關於行為可罰性之刑罰法律規範，而係屬刑之執行規
    範，應無新刑法第2 條第1 項之適用，故犯罪在新法施行前
    ，於新刑法施行後裁判，關於緩刑之宣告，自應適用新刑法
    第74條之規定，此有最高法院95年度第8 次刑事庭會議紀錄
    可考，查被告前未曾因故意犯罪而受有期徒刑以上刑之宣告
    ，此有臺灣高等法院被告前案紀錄表1 份附卷可查，本院審
    酌被告因一時疏忽，誤觸刑章，情節非重，已與告訴人達成
    和解並履行民事賠償，經此起訴、審判，當知所警惕，信無
    再犯之虞，因認其所受宣告之刑以暫不執行為適當，爰依修
    正後刑法第76條第1 項第1 款之規定，併諭知緩刑2 年，以
    啟自新。
五、本件被告所犯刑法第284 條第2 項前段之罪，有罰金刑之規
    定，且自24年7 月1 日公布施行後，即未再修正，然按刑法
    罰金刑部分，於被告行為後，刑法施行法增訂第1 條之1 ，
    於95年6 月14日公布，並於同年7 月1 日施行；該條規定考
    其立法理由，係為因應94年2 月2 日修正公布、95年7 月1
    日施行之刑法施行後，依刑法總則第33條第5 款規定，罰金
    貨幣單位已改為新臺幣，是以分則編各罪所定罰金之貨幣單
    位，自應配合上開規定修正，為使罰金數額趨於一致，避免
    衍生新舊法比較適用問題，以緩和實務適用法律之衝擊，於
    不變動罰金數額之前提下，而為制定（前揭條文立法意旨參
    照），換言之，刑法施行法第1 條之1 係在替代罰金罰鍰提
    高標準條例部分條文，與適用罰金罰鍰提高標準條例之結果
    相同，對於被告而言並不發生有利或不利之問題，僅係將貨
    幣單位由銀元改為新臺幣，並非法律變更刑度之條文，當無
    須就新舊法比較適用（95年12月13日臺灣高等法院暨所屬法
    院95年法律座談會刑事類提案第17號法律問題研討結果參照
    ），附此敘明。
據上論斷，應依刑事訴訟法第455 條之1 第1 項、第3 項、第36
8 條、第373 條，修正後刑法第76條第1 項第1 款，判決如主文
。
本案經檢察官張世和到庭執行職務。
中　　華　　民　　國　　96　　年　　6 　　月　　29　　日
                  刑事第二庭審判長法  官    謝靜恒
                                  法  官    高雅敏
                                  法  官    許碧惠
以上正本證明與原本無異。
本件不得上訴。
                                  書記官    徐仁豐
中　　華　　民　　國　　96　　年　　6 　　月　　29　　日
